【裁判字號】    89,易緝,171
【裁判日期】    890731
【裁判案由】    竊盜
【裁判全文】
臺灣高雄地方法院刑事判決                        八十九年度易緝字第一七一號
    公  訴  人  臺灣高雄地方法院檢察署檢察官
    被      告  甲○○
右列被告因竊盜案件，經檢察官提起公訴（八十八年度偵字第二三八三五號），本院
判決如左：
    主  文
甲○○攜帶兇器竊盜，未遂，累犯，處有期徒刑壹年，並於刑之執行前令入勞動場所
強制工作，其期間參年。
扣案之銼刀、瑞士刀各壹把，均沒收。
    事  實
一、甲○○曾有多次竊盜前科，其中曾於民國八十三年間，因犯竊盜罪，經台灣台南
    地方法院判處有期徒刑六月確定，並於八十四年五月九日執行完畢。又於八十六
    年間，因違反槍砲彈藥刀械管制條例案件，經台灣台中地方法院判處有期徒刑三
    月確定，甫於八十六年五月十九日執行完畢，猶不知悔改，復意圖為自己不法之
    所有，於八十八年九月二十三日凌晨二時四十分許，在高雄市○鎮區○○街一０
    六號前，見乙○○所有車牌號碼為ＹＣ－九０二九號自用小客車置於該處，遂持
    其所有供犯罪所用且客觀上可供兇器使用之銼刀、瑞士刀各一把，破壞車門進入
    車內時，當場為警查獲，而未得逞，並扣得其所有供犯罪所用之銼刀、瑞士刀各
    一把。
二、案經高雄市政府警察局前鎮分局報請台灣高雄地方法院檢察署檢察官偵查起訴。
    理  由
一、訊據被告甲○○對於伊有於右揭時地進入上開車輛內為警當場查獲之事實固坦承
    不諱，惟矢口否認有何竊盜之犯行，辯稱：伊並未行竊，伊是到該車內睡覺云云
    。惟查，上開車輛有遭破壞之痕跡一情，業據被害人乙○○於警訊中指述明確，
    且被告係以鐵器撬開上開車輛之車門時，亦經埋伏員警林文哲當場目睹，再核以
    被告確係於該車內為警當場查獲，是被告應非單純為睡覺而進入該車內無訛，被
    告所辯，顯係事後卸責之詞，委無可採。此外，並有銼刀、瑞士刀各一把扣案與
    贓物領據乙紙附卷可稽。本件事證明確，被告犯行洵堪認定。
二、按扣案之銼刀、瑞士刀各一把，依社會一般觀念足認為有使人生命身體安全構成
    危險之器具，被告在竊盜現場持以行竊，為保護他人身體免受攻擊之危險，應以
    攜帶兇器竊盜論處（參照最高法院七十四年三月十九日刑庭總會決議、司法院七
    十五、十一、二十五、（七五）廳刑一字第九九五號函），核被告所為，係犯刑
    法第三百二十一條第二項、第一項第三款之加重竊盜未遂罪。被告已著手竊盜行
    為之實施，被查獲致未得逞，為未遂犯，爰依刑法第二十六條前段之規定，按既
    遂犯之刑度減輕其刑。查被告曾於八十六年間，因違反槍砲彈藥刀械管制條例案
    件，經台灣台中地方法院判處有期徒刑三月確定，並於八十六年五月十九日執行
    完畢，此有臺灣高雄地方法院檢察署刑案資料查註紀錄表附卷足稽，其於五年內
    再犯本案之罪，係屬累犯，應依刑法第四十七條之規定加重其刑。被告同時有刑
    之加重及減輕之事由，應依第七十一條第一項先加後減其刑。爰審酌被告已有多
    次竊盜之前科，素行不佳，犯罪之動機、手段，及犯後否認犯行等一切情狀，量
    處如主文所示之刑。又被告前已多次犯竊盜罪，此有前開刑案資料查註紀錄表在
    卷可參，又再犯本件竊盜之犯行，足認被告具有犯罪之習慣，仍不思改過遷善，
    其品行惡劣，僅藉刑之執行實不足以徹底根絕惡性，應依竊盜犯贓物犯保安處分
    條例第三條第一項第一款，併予諭知應於刑之執行前令入勞動場所強制工作三年
    ，以資懲儆。扣案之銼刀、瑞士刀各一把為被告所有供犯罪所用之物，應依刑法
    第三十八條第一項第二款宣告沒收。至扣案之高速公路回數票十三張、硬幣新台
    幣二百十七元，因非屬本件被害人被竊之物，與本件被告竊盜之犯行，並無直接
    關連性，此部分爰不併予宣告沒收，附此敘明。
據上論斷，應依刑事訴訟法第二百九十九條第一項前段，竊盜犯贓物犯保安處分條例
第三條第一項第一款、第五條第一項前段，刑法第三百二十一條第一項第三款、第二
項、第二十六條前段、第四十七條、第三十八條第一項第二款，判決如主文。
本案經檢察官彭斐虹到庭執行職務。
中    華    民    國    八十九    年      七      月      三十一      日
                                  臺灣高雄地方法院刑事第七庭
                                      法  官  何  悅  芳
右正本證明與原本無異。
如不服本判決，應於判決送達後十日內，向本院提出上訴狀。
                                      書記官  吳  良  美
中    華    民    國    八十九    年      八      月        一        日
附錄本案論罪科刑法條：
刑法第三百二十一條：
犯竊盜罪而有左列情形之一者，處六月以上五年以下有期徒刑：
三  攜帶兇器而犯之者。
前項之未遂罰之。


司法院資訊處製作；財團法人民間司法改革基金會備份。
